臺灣臺中地方法院刑事判決
110年度訴字第1250號
公  訴  人  臺灣臺中地方檢察署檢察官
被      告  林聖傑  


選任辯護人  王捷拓律師
            鄭廷萱律師
上列被告因違反毒品危害防制條例案件，經檢察官提起公訴（11
0年度少連偵字第38、56、57號），本院判決如下：
    主    文
丙○○犯販賣第三級毒品而混合二種以上之毒品罪，處有期徒刑貳
年。扣案如附表二所示之物均沒收。
    犯罪事實
一、丙○○明知4-甲基甲基卡西酮、硝甲西泮為毒品危害防制條例
    第2條第2項第3款所定之第三級毒品；硝西泮為同條項第4款
    所定之第四級毒品，均不得販賣，竟基於販賣混合第三、四
    級毒品以營利之犯意，於民國110年1月18日20時30分至21時
    間某時許，駕駛車牌號碼000-0000號自用小客車，車上搭載
    乙○○、戊○○（戊○○所涉毒品危害防制條例案件，另經檢察官
    為不起訴處分）、未成年人柯○○（92年10月生，真實姓名年
    籍均詳卷，另經警移送本院少年法庭），至臺中市大雅區某
    交流道附近之某處（詳細地址不詳），以每包新臺幣（下同
    ）210元之價格，向微信暱稱「小貓咪」之賴慎閔購買含有
    上開毒品成分之毒咖啡包（下稱系爭毒咖啡包）50包（價金
    共1萬500元）後，丙○○隨即於同日21時許，以每包250元之
    價格，販賣予乙○○上開毒咖啡包12包，得款3000元，當場銀
    貨兩訖。嗣因乙○○在社群網站TikTok（下稱抖音）上，使用
    暱稱「吴贤」（帳號：＠as18667）在暱稱「台南快打部隊 
    營 同學們上課了」之人貼文下方，留言「台中。找我。微
    信sain0702」等文字，散布暗示販賣毒咖啡包之廣告訊息，
    適桃園市政府警察局大園分局員警於同月14日執行網路巡邏
    時，發現上開訊息，乃佯裝買家與乙○○聯繫，並以微信商議
    購買金額及數量，約定由員警以6000元之價格，向乙○○購買
    系爭毒咖啡包12包（按：每包售價600元，購買5包即贈送1
    包），乙○○遂於110年1月18日晚上9時許，先以3000元之價
    格向丙○○購買系爭毒咖啡包12包（即上開丙○○犯罪事實部分
    ），再與佯裝買家之員警相約在位在臺中市○區○○路0段00號
    全家便利商店正點門市外進行交易，於乙○○下車交付系爭毒
    咖啡包12包予佯裝買家之員警時，警方當場表明身分並以現
    行犯逮捕，乙○○因員警自始欠約購買毒品之真意而不遂（乙
    ○○所犯販賣第三級毒品而混合二種以上毒品未遂部分，業經
    本院判決），警方並當場在乙○○身上扣得如附表一所示之物
    ，在丙○○身上及車上扣得如附表二所示之物，因而查獲上情
    。
二、案經桃園市政府警察局大園分局報告臺灣臺中地方檢察署檢
    察官偵查起訴。
    理    由
一、證據能力之說明：
　㈠本判決所引用被告以外之人於審判外之言詞或書面陳述，均
    經本院於審理時當庭直接提示而為合法調查，檢察官、被告
    丙○○及其選任辯護人均同意作為證據（見本院卷第93-94頁
    ），本院審酌前開證據作成或取得狀況，均無非法或不當取
    證之情事，亦無顯不可信情況，故認為適當而均得作為證據
    。是前開證據，依刑事訴訟法第159條之5規定，均具有證據
    能力。
　㈡本判決以下所引用之非供述證據，均與本案事實具有自然關
    聯性，且核屬書證、物證性質，又查無事證足認有違背法定
    程式或經偽造、變造所取得等證據排除之情事，復經本院依
    刑事訴訟法第164條、第165條踐行物證、書證之調查程序，
    亦堪認均有證據能力。
二、認定犯罪事實之理由及證據：
　㈠訊據被告於偵查及審判中就上開犯罪事實均坦承不諱（見110
    少連偵38卷第437-439頁，本院卷第336頁），並有員警職務
    報告、警方蒐證之通訊軟體網頁及對話紀錄手機翻拍照片、
    現場搜索照片、被告與同案被告乙○○之通訊軟體LINE及微信
    對話紀錄手機翻拍照片、扣案毒咖啡包照片、內政部警政署
    刑事警察局110年3月4日刑鑑字第1100009457號、第0000000
    000號鑑定書（見110少連偵38卷第273-275、277-286、286-
    288、288-294、295-315、379-380、381-382頁）在卷可憑
    ，足認被告之自白與事實相符，堪以採信。
　㈡被告坦承係以每包210元之價格向「小貓咪」賴慎閔購得系爭
    毒咖啡包後，以每包250元之價格轉售予同案被告乙○○（見1
    10少連偵38卷第373頁），足認被告係基於營利意思而販賣
    上開毒品，則被告就本案犯行具有牟利意圖，亦可認定。
　㈢綜上所述，本案事證明確，被告上揭犯行堪以認定，應依法
    論科。
三、論罪科刑：
　㈠按4-甲基甲基卡西酮、硝甲西泮為毒品危害防制條例第2條第
    2項第3款所定之第三級毒品；硝西泮為同條項第4款所定之
    第四級毒品，均不得販賣。
　㈡核被告所為，係犯毒品危害防制條例第9條第3項、第4條第3
    、4項之販賣第三級毒品而混合二種以上之毒品罪。
　㈢被告持有第三級毒品純質淨重已達5公克以上，有內政部警政
    署刑事警察局110年3月4日刑鑑字第0000000000號鑑定書可
    參（見110少連偵38卷第381-382頁），其持有第三級毒品純
    質淨重5公克以上之低度行為，應為其販賣第三級毒品之高
    度行為所吸收，不另論罪。 
　㈣刑之加重減輕：
　　1.被告販賣第三級毒品而混合二種以上之毒品，應依毒品危
      害防制條例第9條第3項之規定，除適用其中最高級別即販
      賣第三級毒品之法定刑外，並依法加重其刑。
　　2.按犯第4條至第8條之罪於偵查及歷次審判中均自白者，減
      輕其刑，毒品危害防制條例第17條第2項定有明文。經查
      ，被告就本案於偵查及審判中均自白犯行，業如前述，應
      減輕其刑。
　　3.按犯第4條至第8條、第10條或第11條之罪，供出毒品來源
      ，因而查獲其他正犯或共犯者，減輕或免除其刑，毒品危
      害防制條例第17條第1項定有明文。經查，被告於偵查中
      供述其毒品來源為微信暱稱「小貓咪」之賴慎閔，並提供
      其與上手之對話紀錄，本院審酌被告已提供上手之具體資
      料，且其等對話內容亦與被告所述購買毒咖啡包之過程，
      大致相符，堪認被告已供出毒品來源之具體事證（基於偵
      查不公開原則，此部分證據置於本院證物袋），雖因賴慎
      閔已逃匿而無法查緝到案，然仍應依上開規定減輕其刑，
      並依法先加後遞減之。
　　4.按刑法第59條所規定之酌量減輕其刑，係裁判上之減輕，
      必以犯罪之情狀可憫恕，認為宣告法定最低度之刑猶嫌過
      重者，始有其適用；如別有法定減輕之事由，應先依法定
      減輕事由減輕其刑後，猶嫌過重時，始得為之；若有2種
      以上法定減輕事由，仍應先依法定減輕事由遞減其刑後，
      猶嫌過重時，始得再依刑法第59條規定酌減其刑（最高法
      院105年度台上字第952號、102年度台上字第3444號判決
      意旨參照）。經查，被告本案經適用毒品危害防制條例第
      9條第3項、第17條第1項、第2項先加後遞減後，最輕已得
      量處至有期徒刑1年3月，衡諸社會一般人客觀標準及被告
      販賣毒品數量等情，尚難謂有過重而情堪憫恕之情形，自
      無從適用刑法第59條規定。
　㈤爰審酌被告不思守法自制，不知循正當途徑獲取所需，為賺
    取不法利益，竟鋌而走險欲販賣系爭毒咖啡包予他人施用，
    且其販賣之毒咖啡包，多以年輕族群為主要販賣對象，嚴重
    影響我國未來之生產力及競爭力，且足使施用者因施用毒品
    而散盡家財、連累家人，或為購買毒品而衍生其他犯罪，危
    害社會治安及國民健康甚鉅，殊值非難；復考量被告本案販
    賣數量尚非甚鉅，其情節與一般大盤、中盤毒梟有間，再參
    以其犯後起初雖否認犯行，然最終坦承犯行，態度尚可，兼
    衡其學經歷、家庭生活經濟情況（詳見本院卷第261頁）等
    一切情狀，量處如主文所示之刑，以示懲儆。
　㈥至被告及辯護意旨雖均請求對被告宣告緩刑，然考量被告並
    非直接販賣毒品給施用毒品者，而是販賣給同案被告乙○○，
    堪認被告在此毒品供應鏈所占之地位角色非輕，衡以毒咖啡
    包戕害我國青少年身心健康，認並無以暫不執行其宣告刑為
    適當之情事，附此敘明。
四、沒收： 
　㈠查獲之毒品：
　　按違禁物，不問屬於犯罪行為人與否，沒收之，刑法第38條
    第1項定有明文。經查，扣案如附表二編號1所示之物，經送
    驗檢出含有第三、四級毒品成分（毒品成分詳如附表二編號
    1備註欄所示），有內政部警政署刑事警察局110年3月4日刑
    鑑字第0000000000號鑑定書附卷可稽（見110少連偵38卷第3
    81-382頁），且為被告本案販賣給同案被告乙○○後所剩餘之
    毒品，業據被告供述在卷（見110少連偵38卷第438頁），核
    屬違禁物，應依刑法第38條第1項規定均宣告沒收。另上開
    物品及其包裝容器均難與其內含之毒品成分析離，亦無析離
    之實益與必要，應視同違禁物，併予宣告沒收。至送驗耗損
    部分之毒咖啡包內容物，因已滅失，爰不另宣告沒收，附此
    敘明。
　㈡犯罪所用之物：
　　按犯第4條至第9條、第12條、第13條或第14條第1項、第2項
    之罪者，其供犯罪所用之物，不問屬於犯罪行為人與否，均
    沒收之，毒品危害防制條例第19條第1項定有明文。經查，
    扣案如附表二編號3所示之物，為被告與上手或同案被告乙○
    ○聯繫交易毒品所用之物，業據被告供述明確（見本院卷第2
    52頁），是上開物品應依前揭規定宣告沒收。
　㈢犯罪所得：
　　按犯罪所得，屬於犯罪行為人者，沒收之，刑法第38條之1
    第1項前段定有明文。經查，扣案如附表二編號2所示之3000
    元，為同案被告乙○○向被告購買毒品之價金，此經被告供承
    不諱（見本院卷第252頁），爰依上開規定宣告沒收。
據上論斷，應依刑事訴訟法第299條第1項前段，毒品危害防制條
例第4條第3項、第4項、第9條第3項、第17條第1項、第2項、第1
9條第1項，刑法第11條、第38條第1項、第38條之1第1項前段，
判決如主文。
本案經檢察官甲○○提起公訴，檢察官郭逵、丁○○到庭執行職務。
中　　華　　民　　國　　110 　年　　12　　月　　29　　日
                  刑事第十四庭  審判長法  官  黃司熒
                                      法  官  江健鋒
                                      法  官  田雅心
以上正本證明與原本無異。
如不服本判決應於收受送達後20日內向本院提出上訴書狀，並應
敘述具體理由；其未敘述上訴理由者，應於上訴期間屆滿後20日
內向本院補提理由書（均須按他造當事人之人數附繕本）「切勿
逕送上級法院」。
　　　                              　書記官   王嘉麒
中　　華　　民　　國　　110 　年　　12　　月　　29　　日
【附錄論罪科刑法條】
◎毒品危害防制條例第4 條
製造、運輸、販賣第一級毒品者，處死刑或無期徒刑；處無期徒
刑者，得併科新臺幣3 千萬元以下罰金。
製造、運輸、販賣第二級毒品者，處無期徒刑或10年以上有期徒
刑，得併科新臺幣1 千5 百萬元以下罰金。
製造、運輸、販賣第三級毒品者，處7 年以上有期徒刑，得併科
新臺幣1 千萬元以下罰金。
製造、運輸、販賣第四級毒品者，處5 年以上12年以下有期徒刑
，得併科新臺幣5 百萬元以下罰金。
製造、運輸、販賣專供製造或施用毒品之器具者，處1 年以上7
年以下有期徒刑，得併科新臺幣150 萬元以下罰金。
前五項之未遂犯罰之。
◎毒品危害防制條例第9 條
成年人對未成年人販賣毒品或犯前三條之罪者，依各該條項規定
加重其刑至二分之一。
明知為懷胎婦女而對之販賣毒品或犯前三條之罪者，亦同。
犯前五條之罪而混合二種以上之毒品者，適用其中最高級別毒品
之法定刑，並加重其刑至二分之一。
【附表一】：桃園市政府警察局大園分局110年1月18日扣押物品
            目錄表（110少連偵38卷第69頁、本院卷第133頁）
編號 品名 數量 所有人 扣押處所 備註 1 系爭毒咖啡包 (包裝為日文膠原蛋白字樣) 12包 乙○○ 臺中市○區○○路0段00號前 內政部警政署刑事警察局110年3月4日刑鑑字第1100009457號鑑定書鑑定結果（110少連偵38卷第379-380頁）： ㈠送驗證物：現場編號GD000-0000，毒品咖啡包，12包，另分別予以編號A1至A12。 ㈡編號A1至A12：經檢視均為白/紫紅色包裝，外觀型態均相似。   1.驗前總毛重78.68公克（包裝總重約16.44公克），驗前總淨重約62.24公克。   2.隨機抽取編號A6鑑定：經檢視內含淡黃色粉末。     ⑴淨重4.99公克，抽取0.97公克鑑定用罄，餘4.02公克。     ⑵檢出第三級毒品「4-甲基甲基卡西酮」、微量「硝甲西泮」、微量第四級毒品「硝西泮」。    ⑶測得「4-甲基甲基卡西酮」純度約3％。   3.依據抽測純度值，推估編號A1至A12均含「4-甲基甲基卡西酮」之驗前總純質淨重約1.86公克。 2 新臺幣 6000元   業據警方領回。 3 iPhone7 Plus手機 (門號0000-000000) 1支   無 
【附表二】：桃園市政府警察局大園分局110年1月18日扣押物品
           目錄表（110少連偵38卷第131頁、本院卷第141頁）
編號 品名 數量 所有人 扣押處所 編號1之鑑定結果 1 系爭毒咖啡包 (包裝為日文膠原蛋白字樣) 38包 丙○○ 臺中市○區○○路0 段00號前 內政部警政署刑事警察局110年3月4日刑鑑字第0000000000號鑑定書鑑定結果（110少連偵38卷第381-382頁）： ㈠送驗證物：現場編號GD000-0000，毒品咖啡包，38包，另分別予以編號A1至A38。 ㈡編號A1至A38：經檢視均為白/紫紅色包裝，外觀型態均相似。   1.驗前總毛重249.19公克（包裝總重約52.44公克），驗前總淨重約196.75公克。   2.隨機抽取編號A2鑑定：經檢視內含淡黃色粉末。     ⑴淨重5.28公克，抽取1.51公克鑑定用罄，餘3.77公克。     ⑵檢出第三級毒品「4-甲基甲基卡西酮」、微量「硝甲西泮」、微量第四級毒品「硝西泮」。     ⑶測得「4-甲基甲基卡西酮」純度約3％。   3.依據抽測純度值，推估編號A1至A38均含「4-甲基甲基卡西酮」之驗前總純質淨重約5.90公克。 2 新臺幣 3000元    3 iPhone XR 手機(門號0000-000000號) 1支